# 请教试生产过程中生产的产品销售合并范围内的公司合并报表中的处理

提问人：hcl1986 时间：2014-04-27 08:53:22
同一合并范围内的A、B两家公司均为C的子公司,A公司目前处于试生产状态，A公司将试生产过程中生产的产品销售给B公司，A公司个别报表中作冲减在建工程处理，B公司作为采购原材料，站在整个集团考虑，试生产的产品对于A并不满足存货的条件，但对于B来说似乎又满足存货的条件，请教在合并范围内该笔内部交易如何抵消呢？

回答人：chenyiwei
由于A只是生产过程中的一个环节，最终对外销售的是B的产品（尤其是在A的产品不能直接对外销售的情况下），因此在编制合并报表时，除了两者之间的内部往来抵销以外，还应抵销B的采购成本与A的试生产成本之间的差额（即在A的个别报表层面调整在建工程成本的金额），抵销分录为：借：在建工程，贷：存货。 如果内部交易售价代表了A的产品的公允价值，且该售价低于A的试生产成本，因而差额增加在建工程成本的，则在合并抵销时，对该差额不作调整。

提问人：hcl1986 时间：2014-04-27 12:36:29
也就是说A试生产的产品可以在合并层面列示为存货？为什么“如果内部交易售价代表了A的产品的公允价值，且该售价低于A的试生产成本，因而差额增加在建工程成本的，则在合并抵销时，对该差额不作调整”?

回答人：chenyiwei
1 、A试生产的产品在进入B的加工过程后才能在合并报表层面列报为存货。 2 、考虑到不应虚增合并报表层面存货的价值，另一方面将试生产产品的成本高于售价的差额计入在建工程成本在合并报表层面也是适当的。

提问人：hcl1986 时间：2014-04-27 17:53:25
陈版，A试生产的产品能够直接对外销售，在A试生产的产品在进入B的加工过程之前，在合并报表层面是不是只能列示为“其他流动资产”或“其他非流动资产”。

回答人：chenyiwei
我理解是这样。

提问人：Deyang 时间：2014-04-29 11:57:22
“如果内部交易售价代表了A的产品的公允价值，且该售价低于A的试生产成本，因而差额增加在建工程成本的，则在合并抵销时，对该差额不作调整。” 我理解为，按照低于A产品试生产成本的公允价格抵消在建工程，本身在市场交易环境下也是合理的，所以虽然内部交易产生了未实现内部损益，也不用在合并报表进行抵销。

回答人：chenyiwei
是这样理解。